臺灣屏東地方法院裁定
111年度屏秩字第16號
移送機關    屏東縣政府警察局屏東分局

被移送人    陳哲誼


上列被移送人因違反社會秩序維護法案件，經移送機關以中華民
國111年8月10日屏警分偵字第11133532400號移送書移送審理，
本院裁定如下：
    主  文
陳哲誼無正當理由，攜帶類似真槍之玩具槍，而有危害安全之虞
，處罰鍰新臺幣參仟元。
扣案之水彈槍壹支沒入。
    事 實 理 由 及 證 據
一、被移送人陳哲誼於下列時、地有違反社會秩序維護法之行為
    ：
（一）時間：民國111年8月7日14時56分許。
（二）地點：屏東縣萬丹鄉河堤北路旁。
（三）行為：被移送人於前揭時、地，無正當理由，攜帶類似真
      槍之玩具槍即水彈槍壹支，於該處朝路邊野鳥試射，而有
      危害安全之虞。
二、上開事實，有下列之事證證明屬實：
（一）被移送人於警詢時之自白。
（二）屏東縣政府警察局屏東分局扣押筆錄、扣押物品目錄表、
      扣押物品收據及屏東縣政府警察局空氣槍動能初篩報告表
      。
（三）扣案之水彈槍壹支。
三、按無正當理由，攜帶類似真槍之玩具槍，而有危害安全之虞
    者，處3日以下拘留或新臺幣18,000元以下罰鍰，社會秩序
    維護法第65條第3款定有明文。查扣案之水彈槍壹支經屏東
    縣政府警察局檢測之結果，其動力模式為彈簧壓縮式（電能
    驅動馬達帶動活塞壓縮氣體），槍枝可發射彈丸，監測板（
    鋁板）測試結果為未貫穿等情，有卷附屏東縣政府警察局空
    氣槍動能初篩報告表在卷可參，堪認扣案之水彈槍並無殺傷
    力。惟查，被移送人持有之上開類似真槍之水彈槍，其外觀
    令人難辨其真偽，雖無殺傷力但擊發時仍可使鋁板凹陷，此
    亦有照片附卷可稽，若持之示人，足以使他人誤認為真槍而
    心生畏懼，顯有危害公共安全之虞。而被移送人攜帶該水彈
    槍並未主張有何正當理由，僅是見路邊有野鳥出沒即持槍對
    之試射，據此，被移送人有上開違序行為，堪予認定。
四、核被移送人所為，係涉犯社會秩序維護法第65條第3款無正
    當理由攜帶類似真槍之玩具槍，而有危害安全之虞之規定。
    爰審酌被移送人違序之情節、手段、智識程度、生活狀況、
    行為所生之危險或損害等一切情狀，量處如主文第1項所示
    之處罰。
五、扣案之水彈槍壹支係被移送人所有，供其違反社會秩序維護
    法第65條第3款所用之物，業據被移送人陳明在卷，併依社
    會秩序維護法第22條第3項前段規定予以沒入。
六、依社會秩序維護法第45條第1項、第65條第3款、第22條第3
    項前段，裁定如主文。
中　　華　　民　　國　　111 　年　　8 　　月　　25　　日
                     屏東簡易庭   法　官  潘  快
以上正本證明與原本無異。
如不服本裁定，得於裁定書送達之翌日起五日內，以書狀敘述理
由，向本庭提出抗告。
中　　華　　民　　國　　111 　年　　8 　　月　　25　　日
                                  書記官　鍾嘉芸